【裁判字號】    98,交上易,1396
【裁判日期】    981021
【裁判案由】    過失傷害
【裁判全文】
臺灣高等法院臺中分院刑事判決      98年度交上易字第1396號
上  訴  人  臺灣彰化地方法院檢察署檢察官
被      告  丙○○
                    號
上列上訴人因被告過失傷害案件，不服臺灣彰化地方法院九十八
年度交訴字第四號，中華民國九十八年五月二十五日第一審判決
（起訴案號：臺灣彰化地方法院檢察署九十七年度偵字第一○四
九八號），提起上訴，本院判決如下：
    主  文
上訴駁回。
丙○○緩刑年，但應依據臺灣彰化地方法院九十八年度移調字
第七四號調解程序筆錄之調解成立內容第一項，支付損害賠償金
。
    事實及理由
一、本案經本院審理結果，認第一審判決認事用法及量刑均無不
    當，應予維持，並引用第一審判決書記載之事實、證據及理
    由（如附件）。
二、本案公訴人雖依據告訴人乙○○、丁○○之請求，以：被告
    丙○○（以下簡稱為被告）在案發之後否認犯行，犯後態度
    不佳，亦無尋求和解之誠意，原審判決僅量處拘役四十日，
    實屬過輕，又本案被告以時速約二十公里之速度駕駛貨車撞
    擊行駛中之機車，告訴人乙○○、丁○○從機車之高度摔落
    地面，身體四肢應有多處擦挫傷之物理作用，應為眾人所知
    悉，此從員生醫院出具之診斷證明書，載明告訴人乙○○、
    丁○○二人身體多處擦挫傷足可為證，故告訴人乙○○、丁○○確因被告駕駛貨車撞擊而受有身體多處擦挫傷之傷害，
    原判決認定告訴人乙○○所受腦震盪、左腳撕裂傷、多處擦
    挫傷等傷害，及告訴人丁○○所受腦部撕裂傷之傷害，均非
    因為被告之過失行為所致，此部分事實之認定尚有誤認等情
    詞，上訴指摘原審判決不當。第查：
（一）本案被告所駕駛之貨車與告訴人乙○○所騎乘之機車發生
      車禍時，被告之行車時速約二十公里，另告訴人乙○○所
      騎乘機車之時速約三、四十公里，此情分據被告及證人乙○○於司法警察調查時陳述在卷。另本件車禍係因被告所
      駕駛貨車之左後車輪弧處，與告訴人乙○○所騎乘機車之
      前輪發生擦撞，因而肇事，此情亦經被告及證人乙○○於
      偵、審中陳證此情明確。依據其等二人之上開行車速度及
      車輛擦撞情形，已難認定告訴人乙○○所騎乘之機車因此
      車禍而倒地之後，必會致騎乘機車之證人乙○○及搭乘機
      車之證人丁○○，會受有起訴書所記載之全部傷害。再者
      ，本案告訴人乙○○所騎乘之機車與被告所駕駛之貨車發
      生上開車禍之後，證人乙○○雖跌坐在地，但意識仍很清
      楚，應該並無大礙，其後係又遭受後方即本案另一被告戊○○所駕駛之自小客車撞擊，才失去知覺，此係證人乙○○於案發翌日在醫院接受司法警察調查時所陳述之事實。
      另證人丁○○於同日在醫院接受司法警察調查時，亦同有
      陳述：車禍發生之後，其與證人乙○○均跌坐在地，當被
      告下車往後走至肇事地點時，證人乙○○之機車及其等三
      人係同被戊○○所駕駛之自小客車撞擊，隨後其才傷重倒
      地而不醒人事等情。而本案被告在其所駕駛之貨車與告訴
      人乙○○所騎乘之機車發生車禍之後，被告在前方停車之
      後，確有下車，並走至肇事地點要探視證人乙○○及丁○○，但隨後即遭本案另一被告戊○○所駕駛之自小客車撞
      擊，而受有右腓骨下端開放性骨折、頭皮撕裂傷、臉部擦
      傷、腦震盪、左上背部撕裂傷、右上腹部挫傷並擦傷、四
      肢多處擦傷等傷害，此係公訴人於起訴書所指訴之事實；
      並有同案被告戊○○之警、偵訊陳述可資佐證。被告既會
      因受戊○○所駕駛之自小客車撞擊，致受有上開傷勢；則
      同受戊○○所駕駛之自小客車撞擊，並致失去知覺而昏迷
      之證人乙○○及丁○○，豈有可能不會因此而致身體受有
      傷害？本案證人乙○○及丁○○在本院審理時，亦均無法
      明確證述其等在遭受戊○○所駕駛之車輛撞擊之前，身體
      係受有何傷害。則原審依據卷內證據資料，認定本案僅能
      證明證人乙○○之骨盆骨折，係被告肇事所致傷害，此部
      分事實之認定尚難認有不當。又本案被告在肇事之後，既
      已從其停車處下車走至肇事地點，之後才再與證人乙○○
      及丁○○同遭本案另一被告戊○○所駕駛之自小客車撞擊
      ，由此可證被告駕車肇事，與本案另一被告戊○○駕車肇
      事，其間仍有戊○○可充分警戒以避免駕車肇事之時間。
      則被告之駕車肇事，與本案另一被告戊○○駕車肇事，其
      間即難認有相當因果關係；就戊○○駕車肇事部分，應由
      同案戊○○負其責任。
（二）又本案被告在本院審理期間，已與本案告訴人二人在臺灣
      彰化地方法院九十八年度移調字第七四號損害賠償事件之
      調解程序成立調解，其中，調解成立內容第一項即記載被
      告（即該事件之相對人）願意在九十八年十月二十七日之
      前給付本案告訴人二人新台幣二十七萬元，此部分事實有
      上開調解程序筆錄影本在卷可稽。公訴人上訴意旨指摘被
      告並無尋求和解之誠意，犯後態度不佳，亦難認與事實相
      符。
三、綜上理由，本案公訴人之上訴並無理由，應予駁回。又本案
    被告雖曾於七十三年間因犯恐嚇罪而經本院判處有期徒刑六
    月確定，並於七十四年十一月十三日執行完畢，但此後被告
    即未曾再因故意犯罪而受有期徒刑以上刑之宣告，此情有本
    院被告全國前案紀錄表在卷可稽。被告在本院審理期間，既
    已與本案告訴人成立上開調解，調解成立內容第二項亦記載
    告訴人不再追究被告之刑責，經此偵、審程序及刑罰之宣告
    ，應已足促使被告心生警惕，諒無再犯之虞，本院因認被告
    所受刑罰之宣告，仍以暫不執行為適當，爰併予宣告緩刑三
    年，以勵自新；惟被告應依據臺灣彰化地方法院九十八年度
    移調字第七四號調解程序筆錄之調解成立內容第一項，支付
    損害賠償金。
四、據上論斷，應依刑事訴訟法第三百七十三條、第三百六十八
    條、刑法第七十四條第一項第二款、第二項第三款，判決如
    主文。
本案經檢察官甲○○到庭執行職務。
中    華    民    國    98    年    10    月    21    日
            刑事第三庭    審判長法  官  王  增  瑜
                                法  官  梁  堯  銘
                                法  官  廖  柏  基
上列正本證明與原本無異。
不得上訴。
                                書記官  曾  煜  智
中    華    民    國    98    年    10    月    21    日


司法院資訊處製作；財團法人民間司法改革基金會備份。
